【裁判字號】    97,訴,802
【裁判日期】    980925
【裁判案由】    違反貪污治罪條例
【裁判全文】
臺灣臺南地方法院刑事判決               97年度訴字第802號
公  訴  人  臺灣臺南地方法院檢察署檢察官
被      告  甲○○
選任辯護人  蘇文奕律師
            陳郁芬律師
被      告  寅○○
選任辯護人  何建宏律師
被      告  丁○○
選任辯護人  黃溫信律師
            黃紹文律師
            徐美玉律師
上列被告因違反貪污治罪條例案件，經檢察官提起公訴（97年度
偵字第4521號），本院判決如下：
    主  文
甲○○犯如附表編號1至6所示之罪，各處如其「所處之刑」欄所
示之刑。應執行有期徒刑拾貳年，褫奪公權陸年，扣案之SAMPO
GK-8810 2GSM PDA手機壹支（含門號0000000000、0000000000SI
M卡貳張）沒收，扣案之貪污所得新台幣陸萬伍仟元應與寅○○
連帶沒收，未扣案之貪污所得新臺幣壹萬元應與丁○○連帶追繳
沒收，如全部或一部無法追繳時，以其財產抵償之。
寅○○犯如附表編號1至5所示之罪，各處如其「所處之刑」欄所
示之刑。應執行有期徒刑年陸月，褫奪公權貳年，扣案之SAMP
O GK-8810 2GSM PDA手機壹支（含門號0000000000、0000000000
SIM卡貳張）沒收，扣案之貪污所得新台幣陸萬伍仟元應與甲○○連帶沒收。
丁○○犯如附表編號6所示之罪，處有期徒刑貳年陸月，褫奪公
權壹年。扣案之SAMPO GK-8810 2GSM PDA手機壹支（含門號0000
000000、0000000000SIM卡貳張）沒收，貪污所得新臺幣壹萬元
應與甲○○連帶追繳沒收，如全部或一部無法追繳時，以其財產
抵償之。
    事  實
一、甲○○自民國96年3月間起，調派至臺南市警察局第三分局
    安順派出所（下稱安順派出所）擔任警員，負有執行派出所
    轄區○○○道路交通管理之稽查及違規紀錄，對違反道路交
    通管理處罰條例第12條規定之行為人，應依照道路交通管理
    事件統一裁罰基準及處理細則第11條規定，執行填製舉發違
    反道路交通管理事件通知單後，交由公路主管機關處罰之職
    務，為依法令服務於地方自治團體所屬機關而具有法定職務
    權限之公務員。寅○○（原名蔡奇財）則原在臺南市○○區
    ○○路1段585之6號經營「建利汽車保養廠」（96年10月31
    日起歇業）；丁○○（別名林榮偉，綽號偉仔）則原在臺南
    市○○區○○路之「宏友輪胎行」任職，嗣自97年1月8日起
    ，在臺南市○○區○○路1段770之2號經營「佐岸車業」。
    渠二人均認識眾多駕駛權利車（亦即無法向公路主管機關辦
    理車主變更登記，僅可供使用之車輛）之車主，並與甲○○
    熟識，渠三人均明知權利車車主大多懸掛已註銷車牌或他車
    車牌，依道路交通管理處罰條例第12條第1項第4款規定「使
    用吊銷、註銷之牌照行駛」、第5款規定「使用他車牌照行
    駛」，均應處汽車所有人新台幣（下同）3,600元以上10,80
    0元以下罰鍰，並禁止該汽車行駛；且依同條例第12條第2項
    後段規定，違反第12條第1項第4款之牌照扣繳之，違反第12
    條第1項第5款之牌照吊銷之。行為人如有上開違規情形，甲○○除依應上開道路交通管理事件統一裁罰基準及處理細則
    第11條規定，填製舉發違反道路交通管理事件通知單外，並
    均應依照上開細則第16條第1項第2、3款規定，當場暫代保
    管其車輛牌照，且於行為人違反上開條例第12條第1項第4款
    規定情形，又應依上開條例第12條第3項規定，將其所駛之
    汽車當場移置保管，並通知汽車所有人限期領回之。詎甲○○因知悉權利車車主若遭稽查取締將受有相當程度之金錢損
    失，見有機可趁，遂委由寅○○或丁○○擔任白手套，分別
    與寅○○或丁○○，基於共同對於其違背職務之行為，為行
    求、期約、收受賄賂之犯意聯絡，而為下列行為：
(一)、甲○○於96年10月3日上午10時許，執行安順派出所擴大臨
    檢勤務時，在臺南市○○路○段578號黃志德經營之「仕洲輪
    胎行」，稽查己○○（經檢察官另案緩起訴處分確定）所有
    、委由黃志德保養，懸掛他車車牌號碼7172-NU號之權利車
    （車牌號碼不詳，車型為SLK230銀色賓士），遂要求己○○
    前往上開輪胎行，並向渠表示可透過庚○○（經檢察官另案
    緩起訴處分確定）找寅○○出面協調，隨後與己○○前往寅
    ○○經營之建利汽車保養廠後，即違背職務未依規定開立舉
    發違反道路交通管理事件通知單、暫代保管其使用之牌照，
    任令己○○駕駛上開違規車輛離去。再由寅○○打電話聯絡
    庚○○前往建利汽車保養廠，由寅○○向庚○○表示甲○○
    要索取賄款1萬5千元，經庚○○致電轉告己○○後，己○○
    要求降為1萬元，由寅○○致電甲○○徵得其同意後，遂由
    寅○○與庚○○期約賄款新台幣（下同）1萬元（起訴書誤
    為係上開四人在建利汽車保養廠內期約）。嗣於翌日上午10
    時許，己○○將賄款1萬元送至臺南縣佳里鎮六安里12之10
    號之尚易汽車保養廠，委由庚○○於同日下午前往建利汽車
    保養廠交予寅○○，寅○○則於同日某時許，通知甲○○前
    往建利汽車保養廠收取。
(二)、甲○○於96年10月28日凌晨4時20分許，執行安順派出所擴
    大臨檢勤務時，在臺南市○○路○段340巷口，稽查卯○○（
    綽號菜燕，經檢察官另案緩起訴處分確定）所駕駛，懸掛他
    車已註銷車牌號碼9036-JE號之權利車（車牌號碼6638- KE
    號，車型為三菱廠牌SAVRIN銀色休旅車），遂要求卯○○將
    上開違規車輛駛至安順派出所旁之停車場停放，並向渠表示
    可透過寅○○出面協調，經留下卯○○之年籍資料及聯絡方
    式後，便違背職務未依規定開立舉發違反道路交通管理事件
    通知單、暫代保管其使用之牌照及將上開違規車輛移置保管
    ，即任令卯○○駕駛上開違規車輛離去。嗣於同日上午7時
    許，甲○○以0000000000行動電話撥打卯○○之0000000000
    行動電話，要求其撥打電話與寅○○之0000000000聯絡，由
    寅○○在電話中向卯○○行求、期約賄款1萬元。卯○○並
    於翌日晚上9時32分許，撥打上開電話予甲○○，告知甲○○隔天才將賄款送交寅○○，經甲○○同意後，卯○○便於
    同年10月30日下午5時許，前往建利汽車保養廠，將現金賄
    款1萬元交予寅○○，卯○○並撥打上開電話通知甲○○前
    往建利保養廠收取，甲○○旋即前往該廠向寅○○收取該賄
    款。
(三)、甲○○於96年12月12日下午6時許，執行安順派出所安和、
    府安路口交通崗哨勤務時，在臺南市○○路○段某處，稽查
    子○○（經檢察官另案緩起訴處分確定）所有、交由其員工
    杜信璋駕駛，懸掛他車已吊銷車牌號碼3420-UK號之權利車
    （車牌號碼不詳，三菱廠牌車型銀色菱帥2001），乃拆下該
    車輛懸掛之車牌，並表示要移置保管該車輛，要求杜信璋駛
    至安順派出所旁之停車場停放，甲○○遂當場以杜信璋之
    0000000000行動電話與子○○之0000000000行動電話聯絡，
    表示可透過寅○○出面協調，子○○隨即透過王瑞賓之媒介
    以其上開電話撥打寅○○之0000000000聯絡，經寅○○向子
    ○○在電話中行求、期約賄款2萬元，甲○○便違背職務未
    依規定開立舉發違反道路交通管理事件通知單、暫代保管其
    使用之牌照及將上開違規車輛移置保管，任令杜信璋駕駛上
    開違規車輛離去。嗣於當日晚間8時許，子○○以其上開電
    話聯絡寅○○上開話電話，約妥地點後，在臺南市○○○路
    與文賢路口之「均英賓館」前，將賄款2萬元交予寅○○，
    寅○○旋以其上開電話與甲○○之0000000000行動電話聯絡
    後，在北安路橋下將賄款轉交甲○○。
(四)、甲○○於96年12月31日下午5時33分許，亦即執行安順派出
    所家戶訪察勤務時，在臺南市○○路與安中路口附近，稽查
    壬○○（綽號小高，經檢察官另案緩起訴處分確定）所駕駛
    ，已註銷車牌（車牌號碼UP-2550號），而懸掛他車車牌號
    碼SA-9077號之自用小客車，乃拆下該車輛懸掛之車牌，並
    表示要移置保管該車輛，要求壬○○駛至安順派出所旁之停
    車場停放後，甲○○復表示可透過寅○○出面協調，便違背
    職務未依規定開立舉發違反道路交通管理事件通知單、暫代
    保管其使用之牌照，任令壬○○駕駛上開違規車輛離去。壬○○隨即撥打0000000000行動電話與寅○○0000000000行動
    電話聯絡，由寅○○於電話中向壬○○行求（起訴書誤為已
    期約）賄款1萬5千元，壬○○答以要再回家考慮等語。嗣於
    翌日，由寅○○以其上開電話撥打予壬○○上開電話，向壬○○索取賄款，壬○○要求賄款降為1萬元，寅○○亦以其
    上開電話電話撥打甲○○之0000000000行動電話，徵得甲○○同意後，再以其上開電話撥打予壬○○上開電話，與壬○○期約賄款1萬元，款惟數日後，寅○○撥打上開電話向壬○○索取賄款，因壬○○事後反悔而未交付。
(五)、甲○○於97年1月6日下午5時15分許，執行安順派出所巡邏
    勤務時，在臺南市○○路○段745巷處，稽查戊○○（經檢察
    官另案緩起訴處分確定）交由欲向其購車之陳志鵬駕駛（起
    訴書誤為戊○○駕駛）試車，懸掛他車車牌號碼4051-UP號
    之權利車（車牌號碼不詳，車身號碼XAE94A2MZ191007，車
    型為BMW 325CI雙門跑車），遂要求戊○○將上開違規車輛
    駛至安順派出所旁之停車場停放，並先以0000000000號行動
    電話撥打電話予寅○○之0000000000號行動電話，尋問認不
    認識戊○○，且告知等下戊○○會與之聯絡後，再向戊○○
    並向渠表示可透過寅○○出面協調，戊○○隨即以00000000
    00號行動電話撥打寅○○上開行動電話與寅○○聯絡，由寅
    ○○向戊○○在電話中行求、期約賄賂2萬5千元，甲○○便
    違背職務未依規定開立舉發違反道路交通管理事件通知單、
    暫代保管其使用之牌照，任令戊○○駕駛上開違規車輛離去
    。嗣於同日晚間8時許，寅○○與戊○○相約至臺南市○○
    路○段之「85度C咖啡店」見面，寅○○當場向戊○○收取現
    金賄款2萬5千元，寅○○收取賄款後以電話通知甲○○，甲○○隨即前往臺南市○○街156巷198弄6號寅○○租屋處收
    取賄款。
(六)、甲○○於97年2月14日下午4時50分許，在臺南市○○路3段
    某處，稽查丙○○（經檢察官另案緩起訴處分確定）所有而
    交由其姐周杏如所駕駛（起訴書誤為丙○○駕駛）之已註銷
    車牌權利車（車牌號碼3S-3545號，車型為馬自達藍色休旅
    車），向聞訊到場之丙○○（經檢察官另案緩起訴處分確定
    ）表示要移置保管該車輛，要求丙○○將該車駛至安順派出
    所旁之停車場停放後，在附近某廟宇向渠表示可透過丁○○
    出面協調，丙○○隨即通知其弟前往佐岸車業，利用其弟之
    行動電話與丁○○聯絡，委由丁○○前往安順派出所旁之停
    車場協調，甲○○假稱誰出面協調均須依法處理云云，俟丁○○離去後，甲○○即逕向丙○○索賄1萬五千元，經丙○○討價還價後，甲○○同意降為1萬元，二人期約賄賂，並
    囑丙○○將賄款交予丁○○代轉，甲○○便違背職務未依規
    定開立舉發違反道路交通管理事件通知單、暫代保管其使用
    之牌照及將上開違規車輛移置保管，任令丙○○駕駛上開違
    規車輛離去。嗣於同日晚間8、9時許，丙○○委由其妹乙○○（經檢察官另案緩起訴處分確定）前往佐岸車業，將賄款
    1萬元交付予丁○○，丁○○於翌日上午9時許，以其行動電
    話0000000000撥打0000000000甲○○之行動電話，通知甲○○已收取賄款，甲○○前往收取，復於2月16日下午4時25分
    許，撥打上開電話詢問甲○○何時前往收款後，甲○○方於
    2月17日下午前往佐岸車業向丁○○收取該賄款。
二、嗣因台灣台南地方法院檢察署檢察官偵辦他人涉嫌貪污治罪
    條例案件，經向本院聲請核發通訊監察書，而對戊○○持用
    之行動電話執行通訊監察，並於97年3月11日下午4時分許，
    指揮法務部調查局臺南市調查站人員，持本院核發之南院刑
    搜字第006079號搜索票，至臺南市警察局第三分局安順派出
    所執行搜索，並扣得非供本案犯罪所用之工作紀錄簿10本等
    物，至甲○○位於臺南市安平區○○○街60巷33號5樓之11
    住處，並扣得甲○○所有供犯附表編號2至6罪所用之SAMPOG
    K- 8810 2GSM PDA手機壹支（含分供上開犯罪使用之號碼：
    000 0000000、0000000000SIM卡2張，其供犯罪使用情形詳
    如上開一之(二)至(六)犯罪事實所示）。又於同年4月22 日上午
    9時許，指揮司法警察，持本院核發之刑搜字第006407號搜
    索票，至寅○○位於臺南市○○區○○街156巷198弄6號住
    處，並扣非供犯罪所用之估價單柒張，而循線查獲上情。寅
    ○○則於其上開一之(一)至(三)所示犯罪事實未被有偵查犯罪職
    權之公務員發覺前，即主動於檢察官真查中自首，並自動繳
    交全部所得財物，接受本件裁判，且於偵查中對上開(一)之(四)
    、(五)所示犯罪事實，自白並自動繳交全部所得財物。
三、案經台灣台南地方法院檢察署檢察官自動檢舉，及指揮法務
    部調查局臺南市調查站、臺南市警察局第三分局報請偵查起
    訴。
    理  由
一、證據能力方面：
    本件下採之證據，其中證人己○○、庚○○、黃志德、卯○○、子○○、王瑞賓、杜信璋、壬○○、戊○○、丙○○、
    乙○○、何囊軒、陳進和、丑○○、辛○○、鄭詠文於偵查
    中之證述，雖係被告以外之人於審判外之陳述，惟業經具結
    ，且本院亦查無該等言詞陳述作成時，有何顯不可信之不適
    當情況，依照同法第159條之1第2項之規定，自得採為本案
    認定犯罪事實之證據；交通部公路總局臺北區監理所北監自
    字第0976010722號函文、嘉義區監理所臺南監理站嘉監字第
    0970107416號函文、麻豆監理站嘉監麻字第0970105793 號
    函文、違反道路交通管理事件裁決書、高雄區監理所高監自
    字第0970014846號函文、臺北市政府警察局交通警察大隊北
    市警交大執字第09731776400號函文、臺南市警察局南市警
    交字第097501140730號函文、舉發違反道路交通管理事件通
    知單、高雄縣政府警察局湖內分局高縣湖警交字第097000
    4373號函文、臺灣臺南地方法院97年3月11日南院刑搜字第
    006079、80號、97年4月21日聲搜字第006407號搜索票、96
    年聲監字第44號通訊監察書、臺灣臺南地方法院檢察署、法
    務部調查局搜索扣押筆錄及目錄表、臺南市警察局第三分局
    安順派出所電腦查詢紀錄簿、12人勤務分配表、線上調閱查
    詢車籍資料影本、車號查詢汽車車籍資料，均係公務員職務
    上製作之證明文書，本院查無該等文書有何故意登載不實之
    顯不可信之情況，依照同法第159條之4第1款之規定自得採
    為本案認定犯罪事實之證據；甲○○之0000000000號、寅○○之0000000000號、丁○○之0000000000號行動電話通聯紀
    錄，均係從事業務之人於業務上所須製作之證明文書，本院
    查無該等文書製作人於製作時有何出於非自由意志及故意登
    載不實之顯不可信之情況，依照同法第159條之4第2款之規
    定，自均得採為本案認定犯罪事實之證據；門號0000000000
    號之行動電話監聽譯文乙份，係依據上開臺灣臺南地方法院
    96年聲監字第000044號通訊監察書所製作，為依法定程序執
    行通訊監察所取得之派生證據，而上開被告於審判中經本院
    就上揭通訊監聽譯文令其辯認時，並未否認監聽譯文之內容
    為真正，則該監聽譯文自得採為本案認定犯罪事實之證據最
    高法院95年度台上字第3128號判決意旨參照）。
二、認定事實方面：
(一)、訊據被告三人對於上開被訴事實，被告寅○○於偵審中坦承
    不諱，被告丁○○於審理中坦承不諱，被告甲○○則除矢口
    否認伊有背職務期約、收受賄賂之犯行，辯稱：伊不認識庚○○，伊不可能叫己○○找庚○○，伊沒有收取賄款，當天
    被告寅○○打電話叫伊過去伊與被告寅○○、庚○○及一位
    綽號Playbo y的男士談話。伊沒有跟己○○說要收錢的事情
    ，不清楚也沒有交代他要把錢交給何人；伊沒有與卯○○說
    要找誰關說及收取賄款，卯○○表示他認識被告寅○○，伊
    告訴卯○○說你既然認識被告寅○○就算了放他一馬，伊不
    知道卯○○如何與被告寅○○聯絡，伊真的沒有收取卯○○
    的賄款；伊沒有跟子○○、杜信璋講說要找誰來關說，或要
    交付金錢給誰，是他們自己找到被告寅○○或找到被告寅○○的朋友，後來好像是被告寅○○打電話給伊，伊沒有收取
    被告寅○○所交付的賄款；伊沒有叫壬○○要去找誰來關說
    ，伊也沒有收取賄款；伊沒有特別請戊○○要去請誰關說，
    也沒有收取賄款，或談定賄款價金之事，伊不清楚戊○○有
    沒有當場打電話給被告寅○○；伊沒有跟丙○○說要找誰關
    說及表示要多少錢或要交付給誰，伊沒有收取賄款，伊不認
    識乙○○；不是只有這幾件民眾請伊讓他走，還有其他的民
    眾伊也沒有告發，祇是剛好檢察官起訴這幾件被告寅○○與
    被告丁○○有涉及，足見這幾件索賄是被告寅○○及被告丁○○自己所為，與伊無關云云（見偵一卷第47至55、66 至
    70、偵二卷第184至187、院三卷30至34頁）外，餘均坦承不
    諱。
(二)、惟查：
１、上開犯罪事實欄一之(一)部分：
、上開被告甲○○於96年10月3日上午10時許，執行安順派出
    所擴大臨檢勤務時，在臺南市○○路○段578號黃志德經營之
    「仕洲輪胎行」，稽查己○○（經檢察官另案緩起訴處分確
    定）所有、委由黃志德保養，懸掛他車車牌號碼7172-NU號
    之權利車（車牌號碼不詳，車型為SLK230銀色賓士），遂要
    求己○○前往上開輪胎行，並向渠表示可透過庚○○（經檢
    察官另案緩起訴處分確定）找寅○○出面協調，隨後與己○○前往寅○○經營之建利汽車保養廠後，即違背職務未依規
    定開立舉發違反道路交通管理事件通知單、暫代保管其使用
    之牌照，任令己○○駕駛上開違規車輛離去之事實，業據證
    人己○○於偵查中結證綦詳在卷（見偵2卷第56、57頁），
    核與證人黃志德、庚○○於偵查中結證情節相符（見偵2卷
    第42、43、66至68頁）。
、嗣由寅○○打電話聯絡庚○○前往建利汽車保養廠，由寅○○向庚○○表示甲○○要索取賄款1萬5千元，經庚○○致電
    轉告己○○後，己○○要求降為1萬元，由寅○○致電甲○○徵得其同意後，遂由寅○○與庚○○期約賄款新台幣（下
    同）1萬元（起訴書誤為係上開四人在建利汽車保養廠內期
    約）。嗣於翌日上午10時許，己○○將賄款1萬元送至臺南
    縣佳里鎮六安里12之10號之尚易汽車保養廠，委由庚○○於
    同日下午前往建利汽車保養廠交予寅○○，寅○○則於同日
    某時許，通知甲○○前往建利汽車保養廠收取之事實，亦據
    證人即共同被告寅○○於偵審中結證碁詳在卷（見偵2卷第
    187頁、審2卷第115至117頁），核與證人己○○、庚○○於
    偵查中結證情節相符（見偵2卷第56、57、66至68頁）。
、被告甲○○於96年10月3日上午10時許，與警員盧月明一同
    執行安順派出所順查贓專案擴大臨檢勤務之事實，亦有臺南
    市警察局第三分局安順派出所12人勤務分配表影本乙紙在卷
    可稽（見偵4卷第140頁）。其於96年10月3日上午10時許，
    查詢車牌號碼7172-NU車籍資料之事實，亦有臺南市警察局
    第三分局安順派出所電腦查詢紀錄簿（見偵4卷第5頁）、線
    上調閱查詢車籍資料影本各乙紙（見偵4卷第3頁）在卷可稽
    。又車牌號碼7172-NU車籍登記車主高許麗雲、廠牌中華、
    出廠年月1994年1月、牌照正常之事實，亦有車號查詢汽車
    車籍資料乙紙（見偵4卷第3頁）在卷可稽。
２、上開犯罪事實欄一之(二)部分：
、上開被告甲○○於96年10月28日凌晨4時20分許，執行安順
    派出所擴大臨檢勤務時，在臺南市○○路○段340巷口，稽查
    卯○○（綽號菜燕，經檢察官另案緩起訴處分確定）所駕駛
    ，懸掛他車已註銷車牌號碼9036-JE號之權利車（車牌號碼
    6638- KE號，車型為三菱廠牌SAVRIN銀色休旅車），遂要求
    卯○○將上開違規車輛駛至安順派出所旁之停車場停放，並
    向渠表示可透過寅○○出面協調，經留下卯○○之年籍資料
    及聯絡方式後，便違背職務未依規定開立舉發違反道路交通
    管理事件通知單、暫代保管其使用之牌照及將上開違規車輛
    移置保管，即任令卯○○駕駛上開違規車輛離去之事實，業
    據證人卯○○於偵查中結證綦詳在卷（見偵1卷第134至135
    頁、偵2卷第28至30頁），核與證人寅○○於偵審中結證情
    節相符（見偵1卷第68、69頁、偵2卷第187頁）。
、嗣於同日上午7時許，甲○○以0000000000行動電話撥打卯
    ○○之0000000000行動電話，要求其撥打電話與寅○○之
    0000000000聯絡，由寅○○在電話中與卯○○期約賄款1萬
    元。卯○○並於翌日晚上9時32分許，撥打上開電話予甲○○，告知甲○○隔天才將賄款送交寅○○，經甲○○同意後
    ，卯○○便於同年10月30日下午5時許，前往建利汽車保養
    廠，將現金賄款1萬元交予寅○○，卯○○並撥打上開電話
    通知甲○○前往建利保養廠收取，甲○○旋即前往該廠向寅
    ○○收取該賄款之事實，亦分據證人卯○○於偵查中（見偵
    1卷第134至135頁、偵2卷第28至30頁）、證人寅○○於偵審
    中結證在卷（見偵2卷第187頁、審2卷第113至115頁正面）
    。至證人寅○○於本院審理中嗣又翻稱：卯○○這件，伊印
    象我有向卯○○說一萬元可以處理，金額應該是卯○○與被
    告甲○○談好的，卯○○也有被告甲○○的電話，我只記得
    我有收到卯○○給我的一萬元云云（見本院審2卷第115頁反
    面），尚與事實不合，非可採信。
、被告甲○○於96年10月28日上午4時許，與警員郭羿廷一同
    執行安順派出所擴臨檢（巡邏）勤務之事實，亦有臺南市警
    察局第三分局安順派出所12人勤務分配表影本二紙（見偵4
    卷第141、142頁）在卷可稽。車牌號碼9036-JE車籍登記車
    主卯○○、廠牌MITSUBISHI、出廠年月1991年6月、牌照逾
    檢註銷之事實，亦有車號查詢汽車車籍資料乙紙（見偵4卷
    第6頁）在卷可稽。上開查獲時間，車牌號碼9036-JE號自用
    小客車，並無因違規而遭公路主管機裁罰之事實，亦有交通
    部公路總局嘉義區監理所臺南監理站97年4月1日嘉監南字第
    0970107416號函文乙紙（見偵4卷第148頁）附卷可稽。
、上開被告甲○○與卯○○之電話聯絡情形，之事實，亦有被
    告甲○○持用之0000000000號行動電話通聯紀錄二紙在卷可
    資佐證（見偵4卷第10、11頁）。
３、上開犯罪事實欄一之(三)部分：
、上開被告甲○○於96年12月12日下午6時許，執行安順派出
    所安和、府安路口交通崗哨勤務時，在臺南市○○路○段某
    處，稽查子○○（經檢察官另案緩起訴處分確定）所有、交
    由其員工杜信璋駕駛，懸掛他車已吊銷車牌號碼3420-UK 號
    之權利車（車牌號碼不詳，三菱廠牌車型銀色菱帥2001），
    乃拆下該車輛懸掛之車牌，並表示要移置保管該車輛，要求
    杜信璋駛至安順派出所旁之停車場停放，甲○○遂當場以杜
    信璋之00000000 00行動電話與子○○之0000000000行動電
    話聯絡，表示可透過寅○○出面協調，子○○隨即透過王瑞
    賓之媒介以其上開電話撥打寅○○之0000000000聯絡，經寅
    ○○與子○○在電話中期約賄款2萬元，甲○○便違背職務
    未依規定開立舉發違反道路交通管理事件通知單、暫代保管
    其使用之牌照及將上開違規車輛移置保管，任令杜信璋駕駛
    上開違規車輛離去之事實，業據證人子○○於偵查中結證綦
    詳在卷（見偵1卷第141至144頁、偵2卷第115至117頁），核
    與證人杜信璋、王瑞賓於偵查中、證人寅○○於偵審中結證
    情節（見偵2卷第103至106頁、偵1卷第152至154頁、偵1卷
    第69頁、審2卷第117至118頁）相符。
、嗣於當日晚間8時許，子○○以其上開電話聯絡寅○○上開
    話電話，約妥地點後，在臺南市○○○路與文賢路口之「均
    英賓館」前，將賄款2萬元交予寅○○，寅○○旋以其上開
    電話與甲○○之000000000行動電話聯絡後，在北安路橋下
    將賄款轉交甲○○之事實，亦分據證人子○○於偵查中（見
    偵1卷第141至144頁、偵2卷第115至117頁）、證人寅○○於
    偵審中（見偵1卷第69、187頁、審2卷第117至118頁）結證
    在卷。
、被告甲○○於96年12月10日午11時18分許，事先查詢車牌號
    碼3420-UK車籍資料之事實，亦有臺南市警察局第三分局安
    順派出所電腦查詢紀錄簿（見偵4卷第14頁）、線上調閱查
    詢車籍資料影本（見偵4卷第12頁）各乙紙在卷可稽。被告
    甲○○於96年12月12日下午6時許，執行安順派出所安和、
    府安路口交通哨勤務之事實，亦有臺南市警察局第三分局安
    順派出所12人勤務分配表影本乙紙（見偵4卷第143頁）在卷
    可稽。車牌號碼3420-UK車籍登記車主黃炳宗、廠牌中華、
    出廠年月1994年4月，車主黃炳宗於97年1月23日中午12時35
    分許，即因牌照借供他車使用，在臺南市○○路、灣裡路
    282巷口，遭臺南市警察局第六分局鹽埕派出所開立舉發反
    道路交通管理事件通知單，並由交通部公路局臺北區監理所
    裁決處罰鍰5千4百元整，並執吊銷牌照處分之事實，亦有臺
    南市警察局南市警交字第S00000000號舉發違反道路交通管
    理事件通知單（見偵4卷第165頁）、交通部公路總局臺北區
    監理所97年4月9日北監自字第09760107 22號函（見偵4卷第
    162頁）、車號查詢汽車車籍資料乙紙（見偵4卷第12頁）在
    卷可稽。前開查獲時間，車牌號碼3420- UK號自用小客車，
    並無因違規而遭公路主管機裁罰之事實，亦有交通部公路總
    局臺北區監理所97年4月9日北監自字第0976010722號函文乙
    紙（見偵4卷第162頁）附卷可稽。
、上開被告寅○○與證人子○○、王瑞賓及被告甲○○之電話
    聯絡之情形，亦有被告寅○○持用之0000000000號行動電話
    通聯紀錄二紙（見偵四卷第15、16頁）在卷可資佐證。
４、上開犯罪事實一之(四)部分：
、上開犯罪事實欄一之(四)所示事實，業據證人壬○○於偵查中
    結證綦詳在卷（見偵1卷第97至99頁、偵2卷第80至83頁），
    核與證人寅○○於偵審中結證情節相符（見偵1卷第49、53
    、54、69頁、審2卷第112、113頁）。
、被告甲○○於96年12月31日午5時33分許，查詢車牌號碼SA-
    9007、UP-2550車籍資料之事實，亦有臺南市警察局第三分
    局安順派出所電腦查詢紀錄簿（見偵4卷第19頁）、線上調
    閱查詢車籍資料影本（見偵4卷第17頁）各乙紙在卷可稽。
    其於96年12月31日下午5時許，與警員詹博欽、巡佐羅錦盛
    各自執行順派出所家戶訪察勤務之事實，亦有臺南市警察局
    第三分局安順派出所12人勤務分配表影本乙紙（見偵4卷第
    144頁）在卷可稽。車牌號碼UP-2550車籍登記車主壬○○、
    廠牌HONDA、出廠年月1995年7月牌照逾檢註銷之事實，亦有
    車號查詢汽車車籍資料乙紙（見偵4卷第17頁）在卷可稽。
    前開查獲時間，車牌號碼UP-2550號自用小客車，並無分別
    因違規而遭公路主管機裁罰之事實，亦有交通部公路總局嘉
    義區監理所麻豆監理站97年4月3日嘉監麻字第097010 5793
    號函文乙紙（見偵4卷第159頁）附卷可稽。壬○○於96年9
    月7日下1時38分許，即因使用註銷車牌號碼UP-2550號，行
    駛在臺南市○○○路、府前一街口，遭臺南市察局第四分局
    警備隊開立舉發違反道路交通管事件通知單，並由交通部公
    路總局嘉義區監理麻豆監理站裁決處罰鍰1萬8百元整，並牌
    照吊扣之事實，亦有臺南市警察局南市警交字第S00000000
    號舉發違反道路交通管理事件通知單（見偵四卷第160頁）
    及交通部公路總局嘉義區監理所麻豆監理站麻監裁罰字第
    75-S 00000000號違反道路交通管理事件裁決書（見偵四卷
    第161 頁）各乙紙附卷可稽。
、被告寅○○與證人壬○○及被告甲○○電話聯絡情形，亦有
    被告寅○○持用之0000000000號行動電話通聯紀錄乙紙（見
    偵四卷第20頁）在卷可稽。
５、上開犯罪事實欄一之(五)部分：
、上開被告甲○○於97年1月6日下午5時15分許，執行安順派
    出所巡邏勤務時，在臺南市○○路○段745巷處，稽查戊○○
    （經檢察官另案緩起訴處分確定）交由欲向其購車之陳志鵬
    駕駛（起訴書誤為戊○○駕駛）試車，懸掛他車車牌號碼
    4051-UP號之權利車（車牌號碼不詳，車身號碼XAE94A2MZ19
    1007，車型為BMW 325CI雙門跑車），遂要求戊○○將上開
    違規車輛駛至安順派出所旁之停車場停放，並先以00000000
    00號行動電話撥打電話予寅○○之0000000000號行動電話，
    尋問認不認識戊○○，且告知等下戊○○會與之聯絡後，再
    向戊○○並向渠表示可透過寅○○出面協調，戊○○隨即以
    0000000000號行動電話撥打寅○○上開行動電話與寅○○聯
    絡，由寅○○向戊○○在電話中行求、期約賄賂2萬5千元，
    甲○○便違背職務未依規定開立舉發違反道路交通管理事件
    通知單、暫代保管其使用之牌照，任令戊○○駕駛上開違規
    車輛離去之事實，業據證人戊○○於偵審中結證綦詳在卷（
    見偵1卷第111至113、偵2卷第94至97頁、審2卷第87至92 頁
    ），核與證人寅○○於偵審中結證情節相符（見偵1卷第
    54、66、68、偵2卷第187頁、審2卷第77至86頁）。
、嗣於同日晚間8時許，寅○○與戊○○相約至臺南市○○路○
    段之「85度C咖啡店」見面，寅○○當場向戊○○收取現金
    賄款2萬5千元，寅○○收取賄款後以電話通知甲○○，甲○○隨即前往臺南市○○街156巷198弄6號寅○○租屋處收取
    賄款之事實，亦據證人寅○○於偵審中結證綦詳在卷（見偵
    1卷第54、66、68、偵2卷第187頁、審2卷第77至86頁），核
    與證人戊○○於偵審中結證情節相符（見偵1卷第111至113
    、偵2卷第94至97頁、審2卷第87至92頁）。
、被告甲○○於97年1月6日下5時15分許，查詢車牌號碼4051-
    U P車籍資料之事實，亦有臺南市警察局第三分局安順派出
    所電腦查詢紀錄簿（見偵4卷第24頁）、線上調閱查詢車籍
    資料影本（見偵4卷第21頁）各乙紙在卷可稽。其於97年1
    月6日下午5時許，與警員辛○○一同執行安順派出所巡邏務
    之事實，亦有臺南市警察局第三分局安順派出所12人勤務分
    配表影本乙紙（見偵4卷第145頁）在卷可稽。車牌號碼4051
    -UP車籍登記車主顏婞瑋、廠牌TOYOTA、出廠年月1991年1月
    、牌照正常之事實，亦有車號查詢汽車車籍資料乙紙（見偵
    4卷第21頁）在卷可稽。上開查獲時間，車牌號碼4051-UP號
    自用小客車，並無因違規而遭公路主管機裁罰之事實，亦有
    交通部公路總局高雄區監理所97年4月3日高監自字第097001
    4846號函文乙紙（見偵四卷第158頁）附卷可稽。
、被告寅○○與被告甲○○、證人戊○○上開電話聯絡情形，
    亦有被告寅○○持用之0000000000號行動電話通聯紀錄二紙
    （見偵4卷第25、26頁）在卷可稽。
、證人戊○○於97年1月13日下午4時33分32秒，與行動電話號
    碼0000000000號持用人，談及駕駛權利車遭某員警索賄2萬5
    於97年1月13日下午4時41分21秒，與行動電話號碼00000000
    00號持用人，談及駕駛權利車剛出巷口即遭某員警攔下，要
    求其前往派出所，復向其收取賄款，其業已將此事向該員警
    所屬派出所所長檢舉，於97年1月13日晚間9時57分46秒，與
    行動電話號碼0000000000號持用人，談及某員警索賄業經該
    員警所屬派出所所長出來處理於97年1月14日晚間10時41分
    54秒，與行動電話號碼0000000000號持用人，談及被告甲○○業已向多人索賄，並係透過被告寅○○聯絡索賄，當天其
    曾透過他人找他員警關說，但被告甲○○不予接受，於97年
    1月14日晚間9時48分48秒，與行動電話號碼0000000000號持
    用人，談及駕駛權利車剛出巷口就遭被告甲○○索賄2萬5千
    元等事實，亦有臺灣臺南地方法院核發之96年聲監字第44號
    通訊監察書乙紙（見偵4卷第48頁）及戊○○0000000000號
    行動電話之通訊監察譯文二份（見偵4卷第51至56頁）附卷
    可稽。
６、上開犯罪事實欄一之(六)部分：
、上開被告甲○○於97年2月14日下午4時50分許，在臺南市○○路○段某處，稽查丙○○（經檢察官另案緩起訴處分確定
    ）所有而交由其姐周杏如所駕駛（起訴書誤為丙○○駕駛）
    之已註銷車牌權利車（車牌號碼3S-3545號，車型為馬自達
    藍色休旅車），向聞訊到場之丙○○（經檢察官另案緩起訴
    處分確定）表示要移置保管該車輛，要求丙○○將該車駛至
    安順派出所旁之停車場停放後，在附近某廟宇向渠表示可透
    過丁○○出面協調，丙○○隨即通知其弟前往佐岸車業，利
    用其弟之行動電話與丁○○聯絡，委由丁○○前往安順派出
    所旁之停車場協調，甲○○假稱誰出面協調均須依法處理云
    云，俟丁○○離去後，甲○○即逕向丙○○索賄1萬五千元
    ，經丙○○討價還價後，甲○○同意降為1萬元，二人期約
    賄賂，並囑丙○○將賄款交予丁○○代轉，甲○○便違背職
    務未依規定開立舉發違反道路交通管理事件通知單、暫代保
    管其使用之牌照及將上開違規車輛移置保管，任令丙○○駕
    駛上開違規車輛離去之事實，業據證人丙○○於偵審中結證
    綦詳在卷（見偵2卷第130至133頁、審2卷第26至32頁），核
    與證人即共同被告丁○○於偵審中結證情節情相符（見偵2
    卷第181至182頁、審2卷第36至39頁）。
、嗣於同日晚間8、9時許，丙○○委由其妹乙○○（經檢察官
    另案緩起訴處分確定）前往佐岸車業，將賄款1萬元交付予
    丁○○，丁○○於翌日上午9時許，以其行動電話000000000
    0撥打0000000000甲○○之行動電話，通知甲○○已收取賄
    款，甲○○前往收取，復於2月16日下午4時25分許，撥打上
    開電話詢問甲○○何時前往收款後，甲○○方於2月17日下
    午前往佐岸車業向丁○○收取該賄款之事實，亦分據證人乙○○於偵查中（見偵2卷第156、157）、證人丙○○於偵審
    中（見偵2卷第130至133頁、審2卷第26至32頁）、證人丁○○於偵審中（見偵2卷第181至182頁、審2卷第36至39頁）結
    證在卷。
、被告甲○○分別於96年12月21日下午4時51分許、97年2月14
    日下午4時50分許查詢車牌號碼3S-3545車籍資料之事實，亦
    有臺南市警察局第三分局安順派出所電腦查詢紀錄簿二紙（
    見偵4卷第29、31頁）、線上調閱查詢車籍資料影本乙紙（
    見偵4卷第27頁）在卷可稽。其於97年2月14日下午4時許，
    與警員丑○○一同執行安順派出所安路交通稽查勤務之事實
    ，亦有臺南市警察局第三分局安順派出所12人勤務分配表影
    本乙紙（見偵4卷第146頁）在卷可稽。車牌號碼3S-3545車
    籍登記車主任效洋、廠牌馬自達、出廠年月2001年6月、牌
    照逾檢註銷之事實，亦有車號查詢汽車車籍資料乙紙（見偵
    4卷第27頁）在卷可稽。上開查獲時間，車牌號碼3S-3545號
    自用小客車，並無分別因違規而遭公路主管機裁罰之事實，
    亦有交通部公路總局嘉義區監理所臺南監理站97年4月1日嘉
    監南字第0970107416 號函文乙紙（見偵四卷第148頁）附卷
    可稽
、被告丁○○與被告甲○○上開電話聯絡情形，亦有被告丁○○持用之0000000000號行動電話通聯紀錄三紙（見偵4卷第
    34、37、43頁）在卷可稽。
(三)、綜上各情參互印證以觀，自足認檢察官起訴書所述各犯罪事
    實均與事證相符，所舉事證相互勾稽，其證明力已達於使本
    院確信起訴之犯罪事實為真實程度，罪證明確，被告三人犯
    行均堪以認定。被告甲○○所辯無非均事後避重就輕之詞，
    不足採信。至證人證人癸○○於審理中之證述、證人即警員
    辛○○、丑○○於偵審中之證述、證人即警員何囊軒、鄭詠
    文、安順派出所所長陳進和於偵查中之證述，或無法證明被
    告甲○○無違背職務收受之行為，或係事後傳聞之詞，均不
    足採為有利被告甲○○之認定，併此敘明。
三、論罪科刑方面：
(一)、查被告甲○○負有執行派出所轄區○○○道路交通管理之稽
    查及違規紀錄，對違反道路交通管理處罰條例第12條規定之
    行為人，應依照道路交通管理事件統一裁罰基準及處理細則
    第11條規定，執行填製舉發違反道路交通管理事件通知單後
    ，交由公路主管機關處罰之職務，依刑法第10條第2項第1款
    規定，為依法令服務於地方自治團體所屬機關而具有法定職
    務權限之公務員，其犯貪污治罪條例之罪，依該條例第2條
    規定，應依該條例處斷；被告寅○○、丁○○雖非依法令服
    務於國家、地方自治團體所屬機關而具有法定職務權限之公
    務員，然其與被告甲○○共同涉犯貪污治罪條例之罪，依該
    條例第3條規定，亦應依該條例處斷。故核被告甲○○、寅
    ○○上開犯罪事實欄一之(一)至(三)、(五)所為，均各係犯貪污治
    罪條例第4條第1項第5款之違背職務收受賄賂罪，上開犯罪
    事實欄一之(四)所為，均係犯貪污治罪條例第4條第1項第5款
    之違背職務期約賄賂罪。被告甲○○、丁○○上開犯罪事實
    欄一之(六)所為，均各係犯貪污治罪第4條第1項第5款之違背
    職務收受賄賂罪。被告甲○○、寅○○就上開犯罪事實欄一
    之(五)所示犯行，及被告甲○○、丁○○就上開犯罪事實欄一
    之(六)所示犯行，彼此間分有犯意聯絡及行為分擔，均為共同
    正犯（以上均相詳如附表編號1至6之「所犯法條及罪名」欄
    所示。渠等行求、期約賄賂之低度行為，應分為期約、收受
    賄賂之高度行為所吸收，均不另論罪。被告丁○○因經營汽
    車保養業，恐如不願被告甲○○之白手套，將遭其報復，致
    僅1次與之共犯上開違背職務收受賄賂罪，本身並無犯罪所
    得，惟其法定刑為無期徒刑或十年以上有期徒刑，衡情若處
    以法定最低刑，依社會一般觀念不無情輕法重之處，是其犯
    罪情狀衡情不無可憫，故酌依刑法第59條規定減輕其刑。又
    渠等各次犯上開貪污治罪條例之罪名，均情節輕微，且所期
    約、交付之財物均在新台幣5萬元以下，應均依貪污治罪條
    例第12條第1項規定，依法減輕或遞減輕其刑。被告寅○○
    所犯上開犯罪事實欄一之(一)至(三)所示犯行，在偵查中自首（
    按上開(三)部分，業據檢察官於97年10月22日提出補充理由書
    認定亦合於自首要件），並自動繳交全部所得財物，所犯犯
    罪事實欄一(四)、(五)所示犯行在偵查中自白，並自動繳交全部
    所得財物，有其偵訊筆錄、扣押品清單、台灣台南地方法院
    檢察署贓證物款收據在卷足憑，應分依貪污治罪條例第8條
    第1、2項規定，依法遞減其刑。被告甲○○其所犯上開6 罪
    、被告丁○○所犯上開5罪間，均犯意各別，行為互異，應
    各予分論併罰。
(二)、爰審酌被告甲○○身為臺南市警察局第三分局安順派出所警
    員，負有執行道路交通管理之稽查及違規紀錄、以維持地方
    交通秩序之責，竟為圖利，違背職務與汽車保養廠業者即被
    告寅○○、丁○○勾結，利用其為白手套，多次向其所稽查
    之違規車主索取賄賂，致使違規車主得以規避處罰，損害官
    箴，被告甲○○犯罪後僅對違背職務部分坦承行，避重就輕
    ，犯後態度欠佳，惟每次犯罪所得財物非多，被告寅○○、
    丁○○並未因前揭犯罪獲取任何利益，僅係因被告甲○○之
    身分係轄區派出所警員，懼怕遭受報復，方與之配合收受賄
    賂，審理中均坦承犯行，知所悔悟，態度良好，渠等均無犯
    罪前科，素行良好，有台灣高等法院被告全國前案紀錄表三
    份附卷足憑等一切情狀，分別處如附表編號1至6之「所處之
    刑」欄所示之徒刑，且均依前開條例第17條規定，宣告上開
    「所處之刑」欄所示之褫奪公權期間，並定其應執行刑如主
    文所示。扣案之SAMPOGK-8810 2GSM PDA手機壹支（含門號
    0000000000、000 0000000SIM卡貳張），係被告甲○○所有
    ，分係供共犯附表編號2至6之罪所示之物（其供犯罪使用情
    形詳如上開各附表所示）沒收，應依刑法第38條第1項第2款
    規定宣告沒收。扣案之如附表編號1至3、5各罪所得貪污金
    額，應前開條例第10條第1項規定，分別宣告被告甲○○與
    寅○○連帶沒收，另附表編號6所示之罪，其貪污所得新臺
    幣壹萬元（未扣案），應依前開條例第10條第1、2項規定，
    宣告被告甲○○與丁○○連帶追繳沒收，如全部或一部無法
    追繳時，以其財產抵償之。至扣案之其餘物品，或非被告所
    有，或與犯罪無直接關係，爰均不予宣告沒收，併此敘明。
四、據上論斷，應依刑事訴訟法299條第1項前段，貪污治罪條例
    第2條、第3條、第4條第1項第5款、第8條、第12條第1項、
    第10條第1、2項、第17條，刑法第11條前段、第28條、第59
    條、刑法第37條第2項、第38條第1項第2款、第51條第5款，
    判決如主文。
中    華    民    國    98    年    9     月    25    日
                  刑事第十五庭審判長法  官  吳勇輝
                                    法  官  鍾邦久
                                    法  官  柯顯卿
附表：
┌─┬───┬──────────┬──────────┬──────────────┐
│編│ 被告 │犯罪時間、地點、方式│   所犯法條及罪名   │    所  處  之  刑          │
│號│      │、被害人及所得財物  │                    │                            │
├─┼───┼──────────┼──────────┼──────────────┤
│ 1│甲○○│詳如犯罪事實欄一、(一)│刑法第28條、貪污治罪│甲○○處有期徒刑伍年陸月，褫│
│  │寅○○│                    │條例第4條第1項第5款 │奪公權貳年，寅○○處有期徒刑│
│  │      │                    │之共同違背職務收受賄│壹年捌月，褫奪公權壹年。    │
│  │      │                    │賂罪                │扣案之貪污所得新臺幣壹萬元應│
│  │      │                    │                    │予連帶沒收。                │
│  │      │                    │                    │                            │
│  │      │                    │                    │                            │
│  │      │                    │                    │                            │
├─┼───┼──────────┼──────────┼──────────────┤
│ 2│甲○○│詳如犯罪事實欄一、(二)│刑法第28條、貪污治罪│甲○○處有期徒刑伍年陸月，褫│
│  │寅○○│                    │條例第4條第1項第5款 │奪公權貳年，寅○○處有期徒刑│
│  │      │                    │之共同違背職務收受賄│壹年捌月，褫奪公權壹年。    │
│  │      │                    │賂罪                │扣案之SAMPOGK-8810 2GSM PDA │
│  │      │                    │                    │手機壹支（含門號0000000000SI│
│  │      │                    │                    │M卡壹張）沒收；扣案之貪污所 │
│  │      │                    │                    │得新臺幣壹萬元應予連帶沒收。│
│  │      │                    │                    │                            │
├─┼───┼──────────┼──────────┼──────────────┤
│ 3│甲○○│詳如犯罪事實欄一、(三)│刑法第28條、貪污治罪│甲○○處有期徒刑伍年陸月，褫│
│  │寅○○│                    │條例第4條第1項第5款 │奪公權貳年，寅○○處有期徒刑│
│  │      │                    │之共同違背職務收受賄│壹年捌月，褫奪公權壹年。    │
│  │      │                    │賂罪                │扣案之SAMPOGK-8810 2GSM PDA │
│  │      │                    │                    │手機壹支（含門號0000000000SI│
│  │      │                    │                    │M卡壹張）沒收；扣案之貪污所 │
│  │      │                    │                    │得新臺幣貳萬元應予連帶沒收。│
│  │      │                    │                    │                            │
│  │      │                    │                    │                            │
│  │      │                    │                    │                            │
│  │      │                    │                    │                            │
│  │      │                    │                    │                            │
├─┼───┼──────────┼──────────┼──────────────┤
│ 4│甲○○│詳如犯罪事實欄一、(四)│刑法第28條、貪污治罪│甲○○處有期徒刑伍年肆月，褫│
│  │寅○○│                    │條例第4條第1項第5款 │奪公權貳年，寅○○處有期徒刑│
│  │      │                    │之共同違背職務期約賄│貳年陸月，褫奪公權壹年。    │
│  │      │                    │賂罪                │扣案之SAMPOGK-8810 2GSM PDA │
│  │      │                    │                    │手機壹支（含門號0000000000SI│
│  │      │                    │                    │M卡壹張）沒收。               │
│  │      │                    │                    │                            │
│  │      │                    │                    │                            │
├─┼───┼──────────┼──────────┼──────────────┤
│ 5│甲○○│詳如犯罪事實欄一、(五)│刑法第28條、貪污治罪│甲○○處有期徒刑伍年陸月，褫│
│  │寅○○│                    │條例第4條第1項第5款 │奪公權貳年，寅○○處有期徒刑│
│  │      │                    │之共同違背職務收受賄│貳年陸月，褫奪公權壹年。    │
│  │      │                    │賂罪                │扣案之SAMPO GK-8810 2GSM PDA│
│  │      │                    │                    │手機壹支（含門號0000000000  │
│  │      │                    │                    │SIM卡壹張）沒收；扣案之貪污 │
│  │      │                    │                    │所得新臺幣貳萬伍仟元應予連帶│
│  │      │                    │                    │沒收。                      │
│  │      │                    │                    │                            │
│  │      │                    │                    │                            │
├─┼───┼──────────┼──────────┼──────────────┤
│ 6│甲○○│詳如犯罪事實欄一、(六)│刑法第28條、貪污治罪│甲○○處有期徒刑伍年陸月，褫│
│  │丁○○│                    │條例第4條第1項第5款 │奪公權貳年，丁○○處有期徒刑│
│  │      │                    │之共同違背職務收受賄│貳年陸月，褫奪公權壹年。    │
│  │      │                    │賂罪                │扣案之SAMPO GK-8810 2GSM PDA│
│  │      │                    │                    │手機壹支（含門號0000000000SI│
│  │      │                    │                    │M卡1張）沒收；貪污所得新臺幣│
│  │      │                    │                    │壹萬元應予連帶追繳沒收，如全│
│  │      │                    │                    │部或一部無法追繳時，以其財產│
│  │      │                    │                    │抵償之。                    │
│  │      │                    │                    │                            │
└─┴───┴──────────┴──────────┴──────────────┘
以上正本證明與原本無異。
如不服本判決應於收受本判決後10日內向本院提出上訴書狀，並
應敘述具體理由。其未敘述上訴理由者，應於上訴期間屆滿後20
日內向本院補提理由書狀（均須按他造當事人之人數附繕本）「
切勿逕送上級法院」。
                                    書記官  黃鋕偉
中    華    民    國    98    年    9     月    28    日
附錄所犯法條：
貪污治罪條例第4條第1項第5款：有下列行為之一者，處無期徒
刑或十年以上有期徒刑，得併科新台幣一億
元以下罰金：
五、對於違背職務之行為，要求、期約或收受賄賂或其他不正利
    益者。


司法院資訊處製作；財團法人民間司法改革基金會備份。
